臺灣臺北地方法院民事裁定　　　　　　　 95年度抗字第786號
抗　告　人　甲○○○
相　對　人　乙○○
上列當事人間聲請本票裁定事件，抗告人對於中華民國95年9月
22日本院簡易庭95年度票字72519號裁定提起抗告，本院裁定如
下：
    主  文
原裁定廢棄。
抗告程序費用新台幣壹仟元由相對人負擔。
    理  由
一、按對於非訟事件之裁定提起抗告者，徵收裁判費新台幣1,00
    0元，關係人未預納者，法院應限期命其預納，逾期仍不預
    納者應駁回抗告，非訟事件法第17及第26條第1項固分別定
    有明文。然而該等規定之前提係確認當事人或關係人確有對
    原裁定不服而提起抗告之行為，始得為之。如當事人或關係
    人僅係陳報其意見，並未對該裁定有不服或提起抗告之意思
    ，自無命其預納抗告裁判費及因逾期未預納而駁回抗告之理
    。
二、本件抗告意旨略以：抗告人對原法院於95年6月27日所為之
    95年票字第72519號本票准許強制執行裁定，並未提起抗告
    ，僅於民國95年7月27日向原法院呈報稱「抗告人已於法定
    期間對相對人提起確認本票債權不存在之訴」，惟原法院竟
    將前述呈報狀誤為提起抗告狀，於95年8月17日裁定命抗告
    人限期補繳裁判費新台幣（下同）1,000元，雖經抗告人於
    同年9月5日再具狀表明無提起抗告之意，原法院仍未查明，
    於95年9月22日裁定駁回抗告，顯於法不合，抗告人對該95
    年9月22日之裁定不服，請求廢棄該裁定等語。
三、經查，抗告人所述之前揭事實，業據提出95年7月27日之呈
    報狀以及同年9月5日之陳報狀為證。細繹該95年7月27日之
    呈報狀內容，其內已明載：「…因此，呈報人已於法定期間
    對執票人向鈞院民事庭另行提起確認本票債權不存在之訴…
    」，並無對該95年6月27日之本票准許強制執行裁定有不服
    之意。且於原法院於95年8月17日裁定命抗告人限期補繳裁
    判費1,000元時，抗告人另於95年9月5日之書狀內再度陳報
    強調：並未對95年6月27日之本票准許強制執行裁定提起抗
    告等語。是堪認抗告人對本院於95年6月27日所為之95年票
    字第72519號本票准許強制執行裁定，並無提起抗告之意，
    揆諸首揭說明，自無向其徵收裁判費1,000元並限期預納之
    必要。原法院誤以抗告人之呈報係對該95年6月27日之裁定
    不服提起抗告，並限期命抗告人預納裁判費，嗣以其未納裁
    判費為由而駁回抗告，於法尚有未合。抗告人指摘原駁回抗
    告之裁定不當，求予廢棄，為有理由。爰由本院廢棄該裁定
    以昭適法。
四、本件抗告程序費用，依非訟事件法第17條之規定，為1000元
    。
五、據上論結，本件抗告有理由。依非訟事件法第46條、第21條
    第2項、第24條第1項、民事訴訟法第492條、第78條裁定如
    主文。
中　　華　　民　　國　　96　　年　　3　　月　　29　　日
                          民事第一庭審判長法  官 詹文馨
                                          法  官 楊絮雲
                                          法  官 朱漢寶
以上正本係照原本作成。
如不服本裁定，僅得於收受本裁定正本送達後10日內，以適用法
規顯有錯誤為理由，向本院提出再抗告狀，（須附繕本一份及繳
納再抗告裁判費新台幣1,000元），經本院許可後始可再抗告。
中　　華　　民　　國　　96　　年　　3 　　月　　29　　日
                                          書記官 黃瓊玉
